【裁判字號】    98,交聲,4600
【裁判日期】    990524
【裁判案由】    交管條例聲異
【裁判全文】
臺灣板橋地方法院交通事件裁定        98年度交聲字第4600號
原處分機關  交通部公路總局臺北區監理所
異  議  人
即受處分人  甲○○
上列異議人即受處分人因違反道路交通管理處罰條例案件，對於
交通部公路總局臺北區監理所於民國98年12月21日所為北監自裁
字第裁40-AEW514144、40-AEW514145號之二處分，聲明異議，本
院裁定如下：
    主  文
異議均駁回。
    理  由
一、按汽車停車時，禁止臨時停車處所不得停車，道路交通安全
    規則第112 條第1 項第1 款定有明文。又汽車駕駛人停車時
    ，在禁止臨時停車處所停車，處新臺幣（下同）600 元以上
    1200元以下罰鍰，亦有道路交通管理處罰條例第56條第1 項
    第1 款明定。再汽車駕駛人，駕駛汽車有違反本條例之行為
    ，經交通勤務警察或依法令執行交通稽查任務人員制止時，
    不聽制止或拒絕停車接受稽查而逃逸者，除按各該條規定處
    罰外，處3000元以上6000元以下罰鍰，道路交通管理處罰條
    例第60條第1 項定有明文。而汽車駕駛人駕駛汽車違反道路
    交通管理處罰條例第60條第1 項規定者，除應依該條所規定
    之罰鍰處罰外，並予記違規點數1 點，道路交通管理處罰條
    例第63條第1 項第1 款亦有明文。
二、原處分意旨略以：異議人即受處分人甲○○所有之車牌號碼
    7396-DJ 號自用小客車，於民國98年11月3 日下午3 時23分
    許，在臺北市○○○路151 號前，因有在禁止臨時停車處所
    停車之違規，經員警要求違規者配合舉發未獲置理，並駕車
    逕行離去，員警乃依法舉發，嗣異議人於舉發通知單所載應
    到案日期前向原處分機關提出申訴，經原處分機關調查後，
    仍認受處分人違規明確，原處分機關乃依上揭規定、違反道
    路交通管理事件統一裁罰基準及處理細則，及違反道路交通
    管理事件統一裁罰基準表等規定，於98年12月21日分別裁處
    受處分人罰鍰900 元、3000元，並記違規點數1 點。
三、經查，本件異議人前揭違規事實，業經證人即告發員警乙○
    ○於本院調查時證述明確，並有舉發通知單及查覆書函在卷
    可憑。異議人雖辯稱當時只是暫停車輛讓人員下車，員警並
    未要求駕駛出示證件，何來不服取締、逃逸云云，惟查證人
    乙○○於本院調查時已證述其當時目睹異議人車輛違規停於
    公車站牌前，要求違規車輛之駕駛人出來配合取締，但車上
    乘客不予理會將車輛開走等語明確，有本院調查筆錄可憑，
    員警之證詞既經依法具結以擔保其憑信性，衡以證人與受處
    分人素不相識，當無設詞誣陷之理，其證詞應係可採，異議
    人所辯自非可採，事證明確，異議人之違規行為堪以認定。
四、綜上所述，本件異議人確有前揭違規行為，從而，原處分機
    關依上揭規定，分別裁處異議人罰鍰900 元、3000元，並記
    違規點數1 點，核無違誤，本件異議均無理由，均應予駁回
    。
據上論斷，依道路交通案件處理辦法第19條，裁定如主文。
中    華    民    國    99    年    5     月    24    日
                  交通法庭  法  官  陳正昇
上列正本證明與原本無異。
如不服本裁定，應於裁定送達後5 日內敘明抗告理由，向本院提
出抗告狀。
                            書記官  林文達
中    華    民    國    99    年    5     月    24    日

司法院資訊處製作；財團法人民間司法改革基金會備份。
